# 电机产品过时，不具有使用价值，企业报废的账务处理

提问人：vienne007 时间：2016-11-24 13:06:12
企业购进的材料为电机，时间较长，卖不出去，企业想做报废，有董事会决议，可以按报废处理吗？进营业外支出？进项税要转出吗？

回答人：chenyiwei
此类损失如果是偶发性的，或者由不可归责于管理层的原因所导致的，则可以计入营业外支出处理。因为不属于“管理不善造成被盗、丢失、霉烂变质的损失”，因此个人理解进项税额无需转出。